

## Contacto

- Teléfono (+54) 9 11 2255 0255
- **™** Correo andres\_alejandro\_rodriguez @ hotmail.com
- Ubicado en Ciudad Autónoma de Buenos Aires, Argentina









### **Herramientas**

React/NextJS 

Javascript ES6 **mminmmmm** 

CSS/SASS 

**Typescript** 

Git/Github 

NodeJS/Express 

## **Idiomas**

- · Español: Nativo
- · Inglés: Profesional (B2)

## Habilidades blandas

- · Aprendizaje rápido · Organizado
- · Planificación
- · Solución de prob.
- · Estudiante perpetuo · Eficiente

# Andrés Molina

#### Desarrollador Frontend

Desarrollador con +3 años de experiencia utilizando principalmente React/NextJS. Tengo sólidas habilidades de resolución de problemas y me mantengo actualizado con las últimas tendencias y tecnologías de la industria. Comprometido en entregar proyectos de alta calidad, manteniendo un enfoque constante en la eficiencia y la calidad del código.

#### **Estudios**

O 2020 - 2022

Universidad de Buenos Aires - FADU

Diseño Industrial

<u>0</u> 2018 - 2019

Escuela de Arte Multimedial Da Vinci

Diseño Multimedial

## **Experiencia** laboral

O 2023

Touch (freelance)

Desarrollador Frontend, Diseñador

0 2021 - 2023

Aiwa Electronics

Desarrollador Frontend

0 2018 - 2019

Totalhome S.A.

Diseñador Gráfico

# Cursos

- O Diseño Web Responsive (300hs)
- ♦ Algoritmos de JS y Estructuras de Datos (300hs)

- React.js (8 weeks)
- Backend con Node/Express (16 weeks)

## **▼** Proyectos

O 2023

**Touch - Sitio Web** (NextJS, Vercel + Framer motion)

Sitio web institucional sencillo utilizando NextJS con algunas implementaciones como Framer Motion y Swiper.js.

☑ Ver sitio web

**2022** 

#### Aiwa Electronics - Sitio Web (NextJS)

Sitio web reactivo que genera de forma dinámica páginas de productos e incluye un visor personalizado de productos en 360°.

☑ Ver sitio web OVer en GitHub











